【裁判字號】    89,易,689
【裁判日期】    890927
【裁判案由】    竊盜
【裁判全文】
台灣苗栗地方法院刑事判決                          八十九年度易字第六八九號
    公  訴  人  臺灣苗栗地方法院檢察署檢察官
    被      告  甲○○
右列被告因竊盜案件，經檢察官提起公訴（八十九年度偵字第二四六九號），本院判
決如左：
    主  文
甲○○攜帶兇器，毀越安全設備竊盜，累犯，處有期徒刑壹年肆月。並應於刑之執行
前，令入勞動場所強制工作參年。
扣案之「一字型起子」壹支沒收。
    事  實
一、甲○○有多次竊盜、違反麻醉藥品管理條例前科，自民國八十三年起，又因先後
    違反藥事法、麻醉藥品管理條例及竊盜等罪，分別經臺灣新竹地方法院、臺灣屏
    東地方法院與本院各判處有期徒刑二年、六月、十月、九月確定，經接續執行後
    ，甫於八十九年三月二日執行完畢；竟不知悔改，復基於竊盜之犯意，意圖為自
    己不法之所有，於八十九年六月二十日下午三時許，攜帶對人之生命、身體、安
    全構成威脅，具有危險性，可為兇器之「一字型起子」一支，至苗栗縣苗栗市新
    川里十一鄰柑園三十一之一號乙○○住宅，先以石頭擊破玻璃，破壞該用以防閒
    之安全設備而逾越窗戶後侵入室內（毀損、侵入住宅部分未據告訴），以前揭之
    一字型起子撬開抽屜，竊取乙○○所有之中國產物股份有限公司股票二張、洋酒
    二瓶、珍珠項鍊一條、耳環一組、彰化銀行信用卡、土地銀行提款卡、華南銀行
    提款卡各一張、茶壺二個、胸針一枚、觀音項鍊一條及現金新台幣（下同）六十
    九元得手，欲離開時，為乙○○堂兄葉友郎發現報警並予追躡，經會同警察於同
    日下午三時二十分許，在前揭住處附近山區將甲○○逮捕，並扣得甲○○所有供
    其犯罪所用之一字型起子一支。
二、案經苗栗縣警察局苗栗分局報請臺灣苗栗地方法院檢察署檢察官偵查起訴。
    理  由
一、訊據被告甲○○對右揭事實於偵查中已供承不諱，核與被害人乙○○指述及證人
    葉友郎證述之情節相符，並有扣案之一字型起子一支及贓物認領保管單一張可證
    ；足見被告之自白確與事實相符。被告於審理時雖辯稱：扣案之一字型起子非其
    所有，係於前開住所取得云云，惟該起子確為被告所有，業據被告於偵查中供述
    在卷，且前開起子既係由被告持以撬開抽屜以竊取他人之物，即屬攜帶兇器竊盜
    ，其係自行帶入內或臨時持使用，均無礙於被告本件行為已符竊盜加重要件
    之認定，惟被告之所以在審理中改稱為臨時持有，應係對上開法律規定有所誤認
    而意圖諉罪卸責之詞，無足採信。又窗戶為用以防閒之安全設備；一字型起子在
    客觀上對人之生命、身體、安全構成威脅，具有危險性，可供作兇器使用，被告
    攜之以行竊盜，復踰越安全設備；事証明確，被告犯行洵堪認定。
二、核被告攜帶在客觀上足以對人之生命、身體、安全構成威脅，具有危險性，可供
    作兇器使用之一字型起子，踰越窗戶竊盜得手，所為係犯刑法第三百二十一條第
    一項第三款、第二款之攜帶兇器，毀越安全設備竊盜罪。查被告有多次竊盜前科
    ，自民國八十三年起，又因先後違反藥事法、麻醉藥品管理條例及竊盜等罪，分
    別經臺灣新竹地方法院、臺灣屏東地方法院與本院各判處有期徒刑二年、六月、
    十月、九月確定，甫於八十九年三月二日執行完畢；有台灣苗栗地方法院檢察署
    刑案資料查註紀錄表及台灣高等法院被告全國前案紀錄表各一份在卷可憑，其在
    有期徒刑之執行完畢後五年以內，復犯有期徒刑以上之本罪，為累犯，應依刑法
    第四十七條之規定加重其刑。茲審酌被告素行不佳、年青力壯而不知上進，竟一
    再行竊，雖未至恃此為業之程度，惟顯已有犯罪之習慣，危害社會甚鉅及其犯後
    尚能坦承犯行，已知悔悟等一切情狀，量處如主文所示之刑，以示懲儆。末查被
    告上開情狀，經核與竊盜犯贓物犯保安處分條例第三條第一項第一款之規定相符
    ，且依其犯罪情節，足認有施以強制工作之必要，爰併諭知被告應於刑之執行前
    ，令入勞動處所強制工作三年，以資矯正。扣案之一字型起子一支，係被告所有
    供其犯罪所用之物，業據其於偵查中供承在卷（見臺灣苗栗地方法院檢察署八十
    九年偵字第二四六九號卷第二十六頁），併依刑法第三十八條第一項第二款之規
    定宣告沒收。
據上論斷，應依刑事訴訟法第二百九十九條第一項前段、竊盜犯贓物犯保安處分條例
第三條第一項第一款、第四條、第五條第一項前段，刑法三百二十一條第一項第二款
、第三款、第四十七條、第三十八條第一項第二款，判決如主文。
本案經檢察官陳義忠到庭執行職務。
中      華      民      國    八十九    年      九      月    二十七    日
                                      臺灣苗栗地方法院刑事庭
          法  官  楊  台  清
右正本證明與原本無異。
如不服本判決，應於判決送達後十日內向本院提出上訴狀（應附繕本），上訴於臺灣
高等法院臺中分院。
                                          書記官  李  惠  雯
中      華      民      國    八十九    年      九      月    二十七    日
附錄論罪科刑法條
刑法第三百二十一條第一項：犯竊盜罪而有左列情形之一者，處六月以上五年以下有
                          期徒刑：
                          二、毀越門扇、牆垣或其他安全設備而犯之者。
                          三、攜帶兇器而犯之者。


司法院資訊處製作；財團法人民間司法改革基金會備份。
